# 应收票据分类问题

提问人：老兵 701206 时间：2021-12-30 21:31:32
陈老师：
A公司年末持有 1 亿元银行承兑票，根据管理层决议，银行承兑票 6000 万元持有至到期，银行承兑票 4000 万元用于贴现、背书或持有至到期。
请问：年末对银行承兑汇票分类，A公司是否可以分为应收款项融资 4000 万元、应收票据 6000 万元？ 我们的判断是可以，因为管理层已经明确出具了文件，表明的持有目的。
请陈老师指教。谢谢

回答人：chenyiwei
如果一项金融资产对外”出售”但并未终止确认，意味着企业仍将通过收取该金融资产存续期内合同现金流量的方式实现经济利益，该种业务模式不满足”通过持有并出售金融资产产生整体回报”的情形。因此，金融资产管理业务模式中”出售”，应当是满足会计终止确认条件下的金融资产出售行为。
因此，应注意该 4000 万元银行承兑汇票后续贴现或背书时，是否满足终止确认条件。如不满足，则不能列入“应收款项融资”，仍应列为应收票据。